臺灣臺中地方法院刑事判決
111年度易字第884號
公  訴  人  臺灣臺中地方檢察署檢察官
被      告  陳茂生




上列被告因竊盜案件，經檢察官提起公訴（111年度偵字第11443
號），被告於準備程序進行中，就被訴事實為有罪之陳述，經告
以簡式審判之旨，並聽取當事人意見後，本院合議庭裁定由受命
法官獨任進行簡式審判程序，判決如下：
    主    文
陳茂生犯侵入住宅竊盜罪，累犯，處有期徒刑玖月。
    犯罪事實
一、陳茂生意圖為自己不法之所有，基於竊盜之犯意，於民國11
    0年10月19日20時36分許，駕駛車牌號碼00-0000號自用小客
    貨車，至王亮凱在臺中市中區（起訴書誤載西區）自由路2
    段35巷6之10號之住處旁無門牌空屋外，以衣架（未扣案）
    勾開鎖之方式開啟該空屋大門後（侵入住宅部分未據告訴）
    ，進入該空屋內至2樓陽台，再攀爬翻越至王亮凱上開住處2
    樓陽台，自陽台侵入王亮凱上開住處確認屋內狀況後，先至
    上開車內取出木製推車，復於翌（20）日凌晨某時許進入王
    亮凱上開住處竊取屋內玩具槍7把（共價值新臺幣9萬5300元
    ），得手後以木製推車將其搬運至上開車內，駕車逃離現場
    。嗣王亮凱查覺失竊報警處理，經警循線於110年11月10日1
    1時3分許，經陳茂生同意搜索後，在上開車內扣得上開竊得
    之6把玩具槍，陳茂生於110年11月11日17時12分許，再將1
    把玩具槍帶至警局由承辦警員查扣(均已發還王亮凱)而查獲
二、案經王亮凱訴由臺中市政府警察局第一分局報告臺灣臺中地
    方檢察署檢察官偵查起訴。
    理    由
一、本件被告陳茂生所犯為死刑、無期徒刑、最輕本刑為3年以
    上有期徒刑以外之罪，亦非屬高等法院管轄之第一審案件，
    其於準備程序進行中，先就被訴事實為有罪之陳述，經法官
    告知簡式審判程序之旨，並聽取公訴檢察官之意見後，依刑
    事訴訟法第273條之1第1項、第273條之2等規定，裁定進行
    簡式審判程序，且不受同法第159 條第1 項、第161 條之2 
    、第161 條之3 、第163 條之1 及第164 條至第170 條所規
    定證據能力認定及調查方式之限制，合先敘明。
二、上開犯罪事實，業據被告於警詢、偵訊、本院準備程序及審
    理時均坦承不諱（見偵卷第19至27、29至33、199至203頁、
    本院卷第35至38、41至48頁），復經證人即告訴人王亮凱於
    警詢時證述明確（見偵卷第35至39、41至45、47至49頁），
    並有員警職務報告（見偵卷第17頁）、自願受搜索同意書、
    臺中市政府警察局第一分局搜索扣押筆錄、扣押筆錄各1份
    、扣押物品目錄表、扣押物品收據（見偵卷第51至63、65至
    75頁）、贓物認領保管單各2份（見偵卷第77至79頁）、車
    輛詳細資料報表（見偵卷第153頁）、臺中市政府警察局第
    一分局繼中派出所受（處）理案件證明單（見偵卷第171頁
    ）各1份、查獲照片13張（見偵卷第81至93頁）、員警偵查
    報告暨現場及查獲照片30張、監視器及路口錄影畫面翻拍照
    片32張（見偵卷第95至151頁），足認被告前揭任意性之自
    白與事實相符，堪以採信。本案事證明確，被告犯行已堪認
    定，應依法論科。
三、論罪科刑：
  ㈠核被告所為，係犯刑法第321條第1項第1款之侵入住宅竊盜罪
    。
  ㈡法院於審酌被告是否適用累犯規定而加重其刑時，訴訟程序
    上應先由檢察官就前階段被告構成累犯之事實，以及後階段
    應加重其刑之事項，主張並具體指出證明方法後，法院才需
    進行調查與辯論程序，而作為是否加重其刑之裁判基礎。前
    階段構成累犯事實為檢察官之實質舉證責任，後階段加重量
    刑事項為檢察官之說明責任，均應由檢察官分別負主張及具
    體指出證明方法之責（最高法院110年度台上字第5660號刑
    事判決參照）。查被告於本案構成累犯之前提事實，被告於
    本院審理時表示沒有意見（見本院卷第46頁），並有本院10
    9年度易字第866號、臺灣高等法院臺中分院109年度上易字
    第650號判決、矯正簡表（見本院卷第49至61頁）、被告之
    臺灣高等法院被告前案紀錄表（見本院卷第15至21頁）在卷
    可參；而就應否加重其刑之說明責任，檢察官亦於本院審理
    時指出被告係於前案侵入住宅竊盜案件執畢後5年內再犯相
    同罪質之本案，認應予加重其刑（見本院卷第45頁）。是以
    ，被告前因加重竊盜案件，經本院以109年度易字第866號判
    決判處有期徒刑9月，經臺灣高等法院臺中分院以109年度上
    易字第650號判決駁回上訴確定，而於110年6月16日徒刑執
    行完畢後，5年以內故意再犯本件相同類型之有期徒刑以上
    之罪，為累犯。審酌被告前經判刑確定再犯相同類型之本案
    ，顯見其前罪之徒刑執行無成效，對刑罰反應力薄弱，且本
    案並無司法院釋字第775號解釋意旨所指個案應量處最低法
    定刑，又無法適用刑法第59條規定減輕其刑，而應依此解釋
    意旨裁量不予加重最低本刑之情形（最高法院108年度台上
    字第338號判決意旨參照），爰依刑法第47條第1項規定加重
    其刑。
  ㈢爰以行為人之責任為基礎，審酌被告恣意侵害他人財產，未
    能尊重他人之財產權利，其自制能力及法治觀念均待加強；
    惟被告於犯罪後，坦承犯行，且業將竊取物品返還告訴人，
    犯後態度尚可；另衡以被告除前開構成累犯之前案外，尚有
    多起因竊盜案件經法院論罪科刑之紀錄，素行非佳，暨其犯
    罪目的、手段、竊得物品價值，及被告自陳之學歷、之前職
    業、薪資、家中生活及經濟狀況等一切情狀（詳見本院卷第
    45至46頁），量處如主文所示之刑。
四、按犯罪所得，屬於犯罪行為人者，沒收之。但有特別規定者
    ，依其規定。前二項之沒收，於全部或一部不能沒收或不宜
    執行沒收時，追徵其價額。犯罪所得已實際合法發還被害人
    者，不予宣告沒收或追徵。刑法第38條之1第1項、第3項、
    第5項分別定有明文。經查，被告竊得之玩具槍7把為被告犯
    本案之所得。惟上開物品已合法返還予被害人，有贓物認領
    保管單2份在卷可參（見偵卷第77、79頁），爰不予宣告沒
    收或追徵。
據上論斷，應依刑事訴訟法第273條之1第1項、第299條第1項前
段，刑法第321條第1項第1款、第47條第1項，判決如主文。
本案經檢察官陳信郎提起公訴，檢察官陳怡廷到庭執行職務。
中　　華　　民　　國　　111 　年　　6 　　月　　27　　日
                  刑事第十一庭  法  官  蔡汎沂
以上正本證明與原本無異。
如不服本判決應於收受送達後20日內向本院提出上訴書狀，並應
敘述具體理由；其未敘述上訴之理由者，應於上訴期間屆滿後20
日內向本院補提理由書（均須按他造當事人之人數附繕本）「切
勿逕送上級法院」。
告訴人或被害人如不服判決，應備理由具狀向檢察官請求上訴，
上訴期間之計算，以檢察官收受判決正本之日起算。
　　　                        　書記官  黃筠婷
中　　華　　民　　國　　111 　年　　6 　　月　　27　　日
附錄論罪科刑法條:
中華民國刑法第321條
犯前條第 1 項、第 2 項之罪而有下列情形之一者，處 6 月以
上 5 年以下有期徒刑，得併科 50 萬元以下罰金：
一、侵入住宅或有人居住之建築物、船艦或隱匿其內而犯之。
二、毀越門窗、牆垣或其他安全設備而犯之。
三、攜帶兇器而犯之。
四、結夥三人以上而犯之。
五、乘火災、水災或其他災害之際而犯之。
六、在車站、港埠、航空站或其他供水、陸、空公眾運輸之舟、
    車、航空機內而犯之。
前項之未遂犯罰之。